【裁判字號】    98,審易,651
【裁判日期】    981211
【裁判案由】    竊盜
【裁判全文】
臺灣新竹地方法院刑事判決            98年度審易字第651 號
公  訴  人  臺灣新竹地方法院檢察署檢察官
被      告  乙○○
上列被告因竊盜案件，經檢察官提起公訴（98年度偵字第651 號
、第2222號），本院依簡式審判程序判決如下：
    主  文
乙○○共同犯攜帶兇器毀越安全設備竊盜罪，處有期徒刑陸月，
如易科罰金，以新臺幣壹仟元折算壹日。緩刑貳年，緩刑期內付
保護管束，並應向指定之政府機關、政府機構、行政法人、社區
或其他符合公益目的之機構或團體，提供肆拾小時之義務勞務。
扣案之老虎鉗壹支，沒收之。
    事實及理由
壹、構成犯罪事實：
    乙○○為吳佩臻所經營位於新竹縣竹北市○○○路447 號之
    「甲○○○○」員工，乙○○與丙○○（嗣經到案後，由本
    院另行審結）為朋友關係，2 人於民國97年12月24日凌晨2
    時許，前往「甲○○○○」找友人即該加油站值班員工謝迪
    君（所涉竊盜犯行，另由檢察官為不起訴處分確定）聊天。
    乙○○與丙○○共同出於為自己不法所有目的的犯罪意思聯
    絡及行為分擔，以假藉向謝迪君佯稱要至遊藝場打電玩之方
    式，先由乙○○駕駛機車搭載丙○○至「甲○○○○」辦公
    室後方道路，以躲避加油站監視器，乙○○再返回加油站之
    加油島與謝迪君聊天，引開謝迪君之注意並把風，丙○○則
    穿戴手套並持足以攻擊人身，危害人生命、身體安全，在客
    觀上具有危險性可供兇器使用之老虎鉗1 支，自該加油站後
    方農田踰越加油站所設鐵皮圍籬之安全設備進入加油站，再
    破壞辦公室1 樓窗型冷氣機，將該冷氣機由外往內推落地面
    後，從該冷氣孔攀爬侵入辦公室內，惟因不慎誤觸警報器，
    又自冷氣孔爬出，嗣又以相同方式侵入該加油站之辦公室內
    ，並以老虎鉗將警報器線路及監視器線路剪斷，再竊取辦公
    室現金新臺幣（下同）6 萬5,659 元、高速公路回數票5 本
    、監視器主機3 台，得手後以電話聯絡乙○○，由乙○○駕
    駛機車前來搭載其離去。嗣後2 人將上開監視器主機3 台、
    高速公路回數票5 本丟棄於新竹市○○街溪州橋下，現金6
    萬5,659 元則由2 人朋分花用完畢。嗣謝迪君於同日凌晨3
    時44分許發現加油站辦公室冷氣不見，通知加油站員工林昱
    廷報警處理，始循線查獲上情。
貳、認定犯罪事實所根據的證據及理由：
一、被告乙○○於警局詢問時、檢察官偵查中、本院準備程序及
    簡式審判程序訊問時之供述與自白。
二、同案被告丙○○於警詢時及偵查中之供述。
三、證人吳佩臻、謝迪君及林昱廷於警詢時及偵查中之證述。
四、扣案之老虎鉗1 支、監視器主機1 台、扣案物照片及蒐證照
    片共42張在卷可證。
五、被告乙○○使用之門號0000000000號及同案被告丙○○使用
    之門號0000000000號行動電話雙向通聯紀錄各1 份附卷可證
    。
、論罪科刑的理由：
一、論罪：
（一）按刑法第321 條第1 項第3 款攜帶兇器竊盜罪所謂之兇器
      ，其種類並無限制，凡客觀上足對人之生命、身體、安全
      構成威脅，具有危險性之器械均屬之，此有最高法院79年
      度台上字第5253號判例意旨可資參照。而老虎鉗係金屬製
      品，質硬而形尖，客觀上得持以攻擊人身，對人之生命、
      身體、安全構成威脅，為具有相當危險性之器械，證諸前
      開判例意旨，自屬刑法第321 條第1 項第3 款所稱之兇器
      。次按刑法第321 條第1 項第2 款所稱之其他安全設備，
      係指門扇牆垣以外與門扇牆垣同其性質，依社會通常觀念
      足以認為防盜之設備而言，如門鎖、窗戶、冷氣孔、房間
      門均屬之；查本件共犯丙○○係踰越「甲○○○○」後方
      鄰近農田之鐵片圍籬進入加油站內，再破壞1 樓之窗型冷
      氣從冷氣孔進入辦公室行竊，已如前述，而鐵片圍籬、窗
      型冷氣均具有防盜之作用，且與牆垣係用土磚作成之性質
      不同，自均應認為係門扇牆垣以外之「安全設備」。
（二）核被告乙○○所為，係犯刑法第321 條第1 項第2 款之踰
      越安全設備竊盜罪、毀越安全設備竊盜罪及同法第321 條
      第1 項第3 款之攜帶兇器竊盜罪。公訴人認被告所為係犯
      刑法第321 條第1 項第2 款、第3 款之攜帶兇器、踰越牆
      垣竊盜罪，容有誤會，併此敘明。
（三）共同正犯：被告乙○○與共犯丙○○就上開加重竊盜犯行
      ，有犯意聯絡及行為分擔，為刑法第28條之共同正犯。
二、科刑：
（一）主刑：審酌被告乙○○係因缺錢花用而起意偷竊的犯罪動
      機、目的，及攜帶兇器與踰越、毀壞安全設備之加重竊盜
      方式而竊取他人之財產，任意竊取他人財物，其所為顯不
      尊重他人財產權益，及竊盜所得財物之價值，以及被告犯
      後坦承犯行，並與被害人達成和解（有和解書及本院之公
      務電話紀錄表各1 份附卷可稽）等一切情狀，量處如主文
      所示之刑，並諭知易科罰金之折算標準，以示懲儆。至刑
      法第41條雖於98年1 月21日修正公布，並自98年9 月1 日
      施行，惟此次修正並未變更易科罰金之折算標準，修正部
      分純屬執行之程序規定，故無庸為新舊法之比較適用，併
      此敘明。又檢察官請求本院量處被告有期徒刑7 月，緩刑
      2 年，緩刑期內付保護管束，並應向指定之政府機關、政
      府機構、行政法人、社區或其他符合公益目的之機構或團
      體，提供40小時之義務勞務，本院考量被告犯後坦承犯行
      且與被害人達成和解已具悔意，認檢察官之求刑尚嫌過重
      ，附此敘明。
（二）緩刑及付保護管束：被告乙○○前未曾因故意犯罪受有期
      徒刑以上刑之宣告，此有臺灣高等法院被告前案紀錄表及
      刑案資料查註紀錄表各1 份在卷可查，因一時失慮致罹刑
      典，經此次偵查程序及科刑之教訓後，應已知所警惕，相
      信不會再犯，本院綜核各情認上開刑之宣告，已足策其自
      新，所宣告之刑，以暫不執行為適當，爰併予宣告緩刑2
      年。另為使其深切反省，依98年9 月1 日施行之刑法第74
      條第2 項第5 款之規定（依最高法院95年刑事庭第8 次會
      議決議，關於緩刑之諭知，應逕以判決時之規定處斷），
      諭知被告應向指定之政府機關、政府機構、行政法人、社
      區或其他符合公益目的之機構或團體，提供40小時之義務
      勞務，並依刑法第93條第1 項第2 款諭知緩刑期內付保護
      管束，以啟自新，兼觀後效。至於被告究應向何政府機關
      、政府機構、行政法人、社區或其他符合公益目的之機構
      或團體提供義務勞務，屬執行之問題，應由執行檢察官斟
      酌全案情節及各政府機關、政府機構、行政法人、社區或
      其他符合公益目的之機構或團體之需求，妥為指定。再者
      ，倘被告於本案緩刑期間，違反上開所定負擔情節重大，
      足認原宣告之緩刑難收其預期效果，而有執行刑罰之必要
      ，依刑法第75條之1 第1 項第4 款規定，得撤銷其緩刑之
      宣告，併此敘明。
（三）從刑（沒收）：扣案之老虎鉗1 支，係共犯丙○○供本件
      犯罪所用之物，且為共犯丙○○所有，業據被告乙○○供
      明在卷，爰依刑法第38條第1 項第2 款規定宣告沒收之。
肆、適用法律依據：
一、程序法方面：刑事訴訟法第284 條之1 、第273 條之1 第1
    項、第299 條第1 項前段。
二、實體法方面：刑法第28條、第321 條第1 項第2 款、第3 款
    、第41條第1 項前段、第74條第1 項第1 款、第2 項第5 款
    、第93條第1 項第2 款、第38條第1 項第2 款，刑法施行法
    第1 條之1 第1 項、第2 項前段，判決如主文。
本案經檢察官張嘉宏到庭執行職務。
中    華    民    國    98    年    12    月    11    日
                  刑事第九庭法  官  馮俊郎
以上正本證明與原本無異。
如不服本判決，應於判決送達後10日內向本院提出上訴書狀。上
訴書狀應敘述具體理由，未敘述上訴理由者，應於上訴期間屆滿
後20日內補提理由書狀於本院（均須按他造當事人之人數附繕本
）「切勿逕送上級法院」。
中    華    民    國    98    年    12    月    11    日
                            書記官  蕭汝芳
附錄本案論罪科刑實體法條全文：
刑法第321 條第1 項第2 款、第3 款：
犯竊盜罪而有左列情形之一者，處6 月以上、5 年以下有期徒刑
：
二、毀越門扇、牆垣或其他安全設備而犯之者。
三、攜帶兇器而犯之者。
【刑法第320 條第1 項：意圖為自己或第三人不法之所有，而竊
取他人之動產者，為竊盜罪，處5 年以下有期徒刑、拘役或500
元以下罰金。】


司法院資訊處製作；財團法人民間司法改革基金會備份。
